---
output: github_document
---

```{r, include = FALSE}
knitr::opts_chunk$set(
  collapse = TRUE,
  comment = "#>"
)
```

# basketarg
Estadísticas de equipos y jugadores de la Liga Nacional de Básquet Argentina.

Este paquete contiene dos datasets que resumen el rendimiento de equipos y jugadores en partidos de la Liga Nacional de Básquet Argentina correspondientes a las temporadas 2021-2022, 2022-2023 y 2023-2024.
Los datos fueron obtenidos mediante técnicas de web scraping a partir de un sitio web de estadísticas deportivas y posteriormente procesados para su análisis.
Incluye variables que describen la temporada, la condición, los resultados y distintas métricas de desempeño para cada equipo y jugador en cada partido.

## 📦 Instalación

El paquete puede instalarse desde GitHub utilizando el siguiente código en R:

```{r, eval = FALSE}
install.packages("devtools")  # ejecutar solo si no está instalado
devtools::install_github("gallonico/basketarg")
```

## ▶️ Uso

Una vez instalado, el paquete se carga de la siguiente manera:

```{r}
library(basketarg)
```

El paquete incluye los siguientes datasets:

- `equipos`: estadísticas a nivel equipo por partido. 
- `jugadores`: estadísticas a nivel jugador por partido.

## 📊 Ejemplo de uso

A continuación se muestra cómo cargar los datasets y visualizar sus primeras observaciones:

```{r}
# Cargar los datasets
data(equipos)
data(jugadores)

# Visualizar las primeras filas
head(equipos)
head(jugadores)
```

## ℹ️ Información adicional

Para obtener una descripción detallada de las variables incluidas en cada dataset, se puede consultar la documentación del paquete:

```{r, eval = FALSE}
?equipos
?jugadores
```